it: Casa e giardino > Forniture domestiche > Articoli pulizia casa > Prodotti pulizia casa > Detersivi per lavastoviglie: Detergenti per rimozione; Sgrassatori; Disincrostanti
pl: Dom i ogród > Artykuły gospodarstwa domowego > Artykuły domowe do sprzątania > Środki czyszczące do gospodarstwa domowego > Środki do czyszczenia zmywarek: Zmywacze detergentów; Odtłuszczacze; Środki do usuwania kamienia
ko: 가정/원예 용품 > 생활용품 > 가정용 청소물품 > 가정용 세제 > 식기세척기용 세제: 세제 제거제; 기름 제거제; 석회자국 제거제
vi: Nhà và vườn > Sản phẩm gia dụng > Dụng cụ lau dọn gia dụng > Sản phẩm lau rửa gia dụng > Nước tẩy rửa máy rửa chén: Chất tẩy; Chất tẩy mỡ; Chất tẩy cặn
sv: Hem och trädgård > Hushållsutrustning > Rengöringsutrustning för hushåll > Rengöringsprodukter för hemmet > Rengöringsmedel för diskmaskiner: Tvättmedelsborttagare; Fettborttagare; Kalkborttagningsmedel
nl: Huis en tuin > Huishoudelijke benodigdheden > Schoonmaakmiddelen voor het huishouden > Schoonmaakmiddelen voor in huis > Vaatwasmachinereinigers: Verwijderaars voor wasmiddel; Verwijderaars voor vet; Verwijderaars voor kalkaanslag
en: Home & Garden > Household Supplies > Household Cleaning Supplies > Household Cleaning Products > Dishwasher Cleaners: Detergent Removers; Grease Removers; Limescale Removers
ja: ホーム・ガーデン > 日用品 > 掃除用品 > 家庭用洗剤 > 食器洗浄機用洗剤: 洗剤除去剤; グリース除去剤; 水垢除去剤
pt-PT: Casa e jardim > Artigos para o lar > Artigos de limpeza para o lar > Produtos de limpeza para o lar > Produtos de limpeza da máquina de lavar louça: Removedores de detergente; Removedores de gordura; Removedores de calcário
sl-SI: Dom in vrt > Gospodinjski pripomočki > Gospodinjska čistila > Gospodinjska čistila > Čistila za pomivalni stroj: Sredstva za odstranjevanje detergentov; Sredstva za odstranjevanje maščob; Sredstva za odstranjevanje vodnega kamna
ru: Дом и сад > Хозяйственные товары > Бытовые чистящие средства и инвентарь для уборки > Бытовые чистящие средства > Чистящие средства для посудомоечных машин: Средства для удаления остатков моющих средств; Средства для удаления остатков жира; Средства для удаления накипи
cs: Dům a zahrada > Potřeby pro domácnosti > Čisticí potřeby pro domácnost > Čisticí produkty pro domácnost > Čističe na myčky nádobí: Odstraňovače mycích prostředků; Odstraňovače mastnoty; Odstraňovače vodního kamene
ro-RO: Casă și grădină > Produse de uz casnic > Produse de curățare pentru casă > Produse de curățenie pentru casă > Produse de curățare pentru mașina de spălat vase: Produse pentru îndepărtarea detergentului; Degresanți; Produse pentru îndepărtarea depunerilor de calcar
zh-CN: 家居与园艺 > 家居用品 > 家居清洁用品 > 家居清洁产品 > 洗碗机清洁剂: 洗涤剂去除剂; 油污去除剂; 水垢去除剂
fr: Maison et jardin > Produits ménagers > Nettoyage maison > Produits de nettoyage pour la maison > Produits nettoyants pour lave-vaisselle: Détergents décapants; Dégraissants; Détartrants
fi: Koti ja puutarha > Kotitaloustarvikkeet > Siivoustarvikkeet > Kodin siivoustuotteet > Astianpesukoneen puhdistusaineet: Pesuaineiden poistoaineet; Rasvanpoistoaineet; Kalkinpoistoaineet
nb: Hjem og hage > Husholdningsartikler > Rengjøringsmidler for husbruk > Rengjøringsprodukter for hjemmebruk > Oppvaskmaskinrens: Vaskemiddelfjernere; Fettfjernere; Kalkfjernere
pt-BR: Casa e jardim > Suprimentos domésticos > Materiais para limpeza doméstica > Produtos para limpeza doméstica > Limpadores para lava-louças: Removedores de detergente; Removedores de gordura; Removedores de calcário
sk-SK: Dom a záhrada > Potreby pre domácnosť > Čistiace prostriedky pre domácnosť > Čistiace prostriedky pre domácnosť > Čistiace prostriedky do umývačiek riadu: Odstraňovače čistiacich prostriedkov; Odstraňovače mastnoty; Odstraňovače vodného kameňa
de: Heim & Garten > Haushaltsbedarf > Reinigungsutensilien > Haushaltsreiniger > Spülmaschinenreiniger: Reinigungsmittelentferner; Fettentferner; Kalkentferner
hr-HR: Dom i vrt > Potrepštine za kućanstvo > Oprema za čišćenje kućanstva > Sredstva za čišćenje kućanstva > Sredstva za čišćenje perilice posuđa: Sredstva za uklanjanje deterdženta; Sredstva za odmašćivanje; Sredstva za uklanjanje kamenca
bg-BG: Дом и градина > Битови консумативи > Домакински почистващи консумативи > Домакински почистващи продукти > Почистващи препарати за съдомиялни: Средства за отстраняване на препарати; Обезмаслители; Препарати за премахване на котлен камък
th: บ้านและสวน > อุปกรณ์ใช้ในบ้าน > อุปกรณ์ทำความสะอาดในบ้าน > ผลิตภัณฑ์ทำความสะอาดบ้าน > สารทำความสะอาดเครื่องล้างจาน: น้ำยาล้างผงซักฟอก; น้ำยาขจัดคราบไขมัน; น้ำยาขจัดคราบหินปูน
lt-LT: Namai ir sodas > Namų apyvokos reikmenys > Buitiniai valymo reikmenys > Buitinės valymo priemonės > Indaplovių valikliai: Valiklių šalinimo priemonės; Riebalų valikliai; Kalkių nuosėdų šalinimo priemonės
hu: Otthon és kert > Háztartási kellékek > Háztartási tisztítókellékek > Háztartási tisztítótermékek > Mosogatógép-tisztítók: Mosószer-eltávolítók; Zsíreltávolítók; Vízkőeltávolítók
da: Hjem og have > Husholdningsartikler > Rengøringsmidler > Rengøringsartikler > Opvaskemaskinerens: Rengøringsmiddelfjernere; Fedtfjernere; Kalkfjernere
el: Σπίτι & κήπος > Είδη οικιακής χρήσης > Είδη καθαρισμού οικίας > Προϊόντα καθαρισμού οικίας > Καθαριστικά πλυντηρίου πιάτων: Παράγοντες αφαίρεσης απορρυπαντικών; Παράγοντες αφαίρεσης γράσου; Παράγοντες αφαίρεσης αλάτων
zh-TW: 居家和庭園 > 居家生活用品 > 居家清潔用品 > 家用清潔產品 > 洗碗機清潔劑: 洗滌劑去除劑; 除油劑; 除垢劑
es: Casa y jardín > Productos del hogar > Productos de limpieza para el hogar > Productos para limpieza del hogar > Limpiadores de lavavajillas: Eliminadores de detergente; Eliminadores de grasa; Eliminadores de cal
tr: Ev ve Bahçe > Ev Sarf Malzemeleri > Ev Temizlik Malzemeleri > Ev Temizlik Ürünleri > Bulaşık Makinesi Deterjanları: Deterjan Çözücüler; Yağ Çözücüler; Kireç Çözücüler